# 关于派生分立新设公司的出资问题

提问人：麦迪 2556 时间：2016-11-08 17:56:06
陈版主，您好！现在做一家新三板挂牌审计（简称B公司），B公司于 2006 年 5 月由A公司派生分立新设的公司，分立时做了审计报告和验资报告，A公司将部分应收账款、存货、长期股权投资、固定资产、无形资产、应付账款、实收资本（分立后A公司和B公司实收资本之和等于分立前的实收资本）、资本公积及未分配利润分给B公司，并进行工商登记于 2006 年 8 月取得营业执照，但验资报告和工商资料等对于派生分立新设公司的出资方式界定为货币出资，请问 1 、派生分立公司的出资方式是货币出资还是净资产出资？ 2 、本次新三板挂牌，如果要做验资复核，如何出具验资复核报告？
另外 2006 年 8 月B公司新设登记后， 10 月份A公司又分了部门资产负债给B公司，此次分配可以界定为第二次分配还是捐赠？

回答人：chenyiwei
1 、应当是以分出净资产折合为新设公司的注册资本和实收资本，不能因为这部分在存续企业减少的出资的原始出资方式是货币，就继续沿用“货币出资方式”。 2 、对B公司执行验资复核时，应关注上述 1 中的出资方式表述不当的问题，关注B设立时的分立程序是否符合当时的《公司法（ 2005 ）》的规定，当初初始投入B的净资产是否经过评估，其评估值是否合理等。 3 、如果A、B之间没有直接投资关系，则应界定为A公司对其股东的分配行为。

提问人：麦迪 2556 时间：2016-11-09 09:40:36
谢谢陈老师回复！另外 2006 年 5 月A公司派生分立新设B时的净资产 2080 万（其中实收资本 1580 万，未分配利润 500 万）,2006年 8 月取得工商登记取得营业执照， 2006 年 5 月至 10 月还是在A公司并帐核算，实际分家是 2006 年 10 月，但此次分出给B公司的净资产为4080 万（其中实收资本 1580 万，差异为未分配利润）， 2006 年 10 月未经工商变更登记， 2006 年5-10月A公司经营利润为 200 万，请问陈老师对于两次分出资产的差异 2000 万该如何处理？是否认定为A公司对B公司的赠予行为还是有其他处理方式？

回答人：chenyiwei
B公司应作为关联方资本性投入处理，将该 2000 万元贷记资本公积。如果B公司需编制合并报表的，则在合并报表层面可将其还原为各项收入、成本等损益项目，在合并报表中体现为未分配利润增加。

提问人：zhs7403 时间：2016-11-09 14:28:39
陈老是，这句话如何理解？如果B公司需编制合并报表的，则在合并报表层面可将其还原为各项收入、成本等损益项目，在合并报表中体现为未分配利润增加。 我了解b属于存续分立中的新企业，不应保留原收入、成本，视同新成立的会计处理思路。因此您说的个别报表成立没问题，合并我不理解您说的为什么如此处理？我理解也是新设思路

回答人：chenyiwei
我说的是从B公司设立日开始到最后完成分立程序的期间。